【裁判字號】    92,訴,325
【裁判日期】    920731
【裁判案由】    毒品危害防制條例
【裁判全文】
臺灣嘉義地方法院刑事判決                          九十二年度訴字第三二五號
    公  訴  人  臺灣嘉義地方法院檢察署檢察官
    被      告  甲○○
右列被告因毒品危害防制條例案件，經檢察官提起公訴（九十二年度毒偵字第四八三
號）及移
    主  文
甲○○連續施用第一級毒品，累犯，處有期徒刑捌月。
扣案之海洛因（量微無法秤重）沒收銷毀之；扣案之海洛因包裝袋一個、針筒壹支及
吸管壹支均沒收之。
    事  實
一、甲○○前因違反麻醉藥品管理條例及肅清煙毒條例案件，分別經法院判處有期徒
    刑九月、三年三月確定，定應執行刑三年十月，嗣假釋中復因恐嚇案件，經法院
    判處有期徒刑十月確定，於民國八十八年九月九日入監執行，並於期滿後接續執
    行前經撤銷假釋之殘刑二年九日，甫於九十一年五月三十一日執行完畢。詎仍不
    知悔改，前因施用第一級及第二級毒品，經送觀察、勒戒，認有繼續施用毒品之
    傾向，施以強制戒治，嗣交付保護管束期滿，經本院於八十九年三月二十三日，
    以八十八年度訴緝字第一一號判決免刑確定，復於五年內基於概括之犯意，自九
    十二年五月十一日起，至同年月二十四日止，在嘉義縣竹崎鄉其住處內，連續施
    用第一級毒品海洛因多次，經警於九十二年五月十二日採集甲○○尿液送驗呈嗎
    啡陽性反應及甲○○於九十二年五月二十四日下午四時許，持第一級毒品海洛因
    一袋及其所有供施用毒品所用之針筒、吸管各一支，向警方自首而查獲上情。
二、案經嘉義縣警察局水上分局報請臺灣嘉義地方法院檢察署檢察官偵查起訴及嘉義
    市警察局第二分局報請臺灣嘉義地方法院檢察署檢察官移送併案審理。
    理  由
一、訊據被告甲○○對其於右揭時、地施用第一級毒品海洛因多次之事實坦白承認，
    而被告經警分別於九十二年五月十二日及同年月二十四日採集之尿液，送驗之結
    果均呈嗎啡陽性反應，亦有嘉義市衛生局九十二年六月十日序號二五九八號檢驗
    涉嫌毒品及管制藥品之尿液檢體案件報告及嘉義縣衛生局煙毒尿液檢驗單附於警
    卷可按，此外，復有扣案之微量第一級毒品海洛因一袋、針筒及吸管各一支及法
    務部調查局九十二年七月十七日調科壹字第一八０００一六二一號鑑定通知書在
    卷可資佐證，足徵被告施用第一級毒品海洛因犯行堪以認定。又被告前因施用第
    一級及第二級毒品，經送觀察、勒戒，認有繼續施用毒品之傾向，施以強制戒治
    ，嗣交付保護管束期滿，經本院於八十九年三月二十三日，以八十八年度訴緝字
    第一一號判決免刑確定，有該判決書、臺灣嘉義方法院檢察署刑案資料查註紀錄
    表及臺灣高等法院被告全國前案紀錄表在卷足憑，本件事證明確，被告犯行堪以
    認定。
二、按海洛因為毒品危害防制條例第二條第二項第一款所定之第一級毒品，是核被告
    所為係犯毒品危害防制條例第十條第一項施用第一級毒品罪。被告施用毒品前後
    持有毒品之低度行為，應為其施用之高度行為所吸收，不另論罪。被告多次施用
    毒品犯行，時間緊接，方法相同，觸犯構成要件相同之罪名，顯係基於概括犯意
    為之，依連續犯規定論以一罪，並依法加重其刑。又被告前因違反麻醉藥品管理
    條例及肅清煙毒條例案件，分別經法院判處有期徒刑九月、三年三月確定，定應
    執行刑三年十月，嗣假釋中復因恐嚇案件，經法院判處有期徒刑十月確定，於八
    十八年九月九日入監執行，並於期滿後接續執行前經撤銷假釋之殘刑二年九日，
    甫於九十一年五月三十一日執行完畢，有卷附臺灣高等法院被告全國前案紀錄表
    可按，其受有期徒刑之執行完畢，五年以內再犯前開之罪，為累犯，依法加重其
    刑，並遞加重之。公訴人雖僅就被告自九十二年五月中旬起至五月二十三日止施
    用第一級毒品海洛因犯行提起公訴，然檢察官就犯罪事實一部起訴者，其效力及
    於全部，本件被告自九十二年五月十一日起至九十二年五月中旬及九十二年五月
    二十四日，施用第一級毒品海洛因之犯罪事實，與上開公訴人提起公訴部分，有
    連續犯之關係，已如前述，本院自應就該屬於裁判上一罪之部分一併加以裁判。
    公訴人雖以被告於九十二年五月二十四日查扣案之海洛因一袋、針筒及吸管各一
    支向警方自首，嗣並接受裁判，而聲請依刑法第六十二條減輕被告之刑，然按連
    續犯為裁判上一罪，刑罰權單一，無從分割，被告於九十二年五月十二日即因涉
    嫌施用毒品經警採尿送驗，雖被告嗣於九十二年五月二十四日持海洛因、針筒及
    吸管向警供承有施用毒品犯行，僅能認係被告自白犯罪，並不符合刑法第六十二
    條規定，是公訴人認被告符合自首要件，請求減輕其刑，於法不合。爰審酌被告
    犯罪之動機、目的、手段、品性、施用期間及犯後坦承犯行、態度良好等一切情
    狀，量處如主文所示之刑。至扣案之第一級毒品海洛因（量微，無法秤重），應
    諭知沒收銷毀之，而扣案之海洛因包裝袋一個、針筒一支及吸管一支，為被告所
    有供犯罪所用之物，業據被告陳明在卷，應諭知沒收之。
據上論斷，應依刑事訴訟法第二百九十九條第一項前段，毒品危害防制條例第十條第
一項、第十八條第一項前段，刑法第十一條、第五十六條、第四十七條、第三十八條
第一項第二款，判決如主文。
本案經檢察官陳鈴香到庭執行職務
中      華      民      國      九十二    年    七      月    三十一    日
                                臺灣嘉義地方法院刑事第一庭
                                        法  官  劉  瓊  雯
右正本證明與原本無異。
如不服本判決，應於判決送達後十日內向本院提出上訴狀( 應附繕本 )。
中      華      民      國      九十二    年    七      月    三十一    日
                                        書記官  陳  冠  學
附錄本案論罪科刑法條：
毒品危害防制條例第十條第一項
施用第一級毒品者，處六月以上五年以下有期徒刑。


司法院資訊處製作；財團法人民間司法改革基金會備份。
